【裁判字號】    98,簡聲抗,11
【裁判日期】    981230
【裁判案由】    停止強制執行
【裁判全文】
臺灣桃園地方法院民事裁定            98年度簡聲抗字第11號
抗  告  人  乙○○
相  對  人  永豐商業銀行股份有限公司
法定代理人  甲○○
上列當事人間停止強制執行事件，抗告人對於民國98年9 月24
日本院中壢簡易庭98年度壢簡聲字第142 號民事裁定提起抗告，
本院合議庭裁定如下：
    主  文
抗告駁回。
抗告程序費用新台幣壹仟元由抗告人負擔。
    理  由
一、抗告意旨略以：相對人於鈞院98年度司執字第36989 號執行
    事件之執行名義金額雖為新台幣（下同）2,174,925 元，惟
    抗告人於民國84年3 月21日清償40萬元，尚欠1,774,925 元
    ，是聲請停止強制執行之債權總額應以1,774,925 元計算，
    原審仍以2,174,925元計算，即有未洽，應予廢棄等情。
二、按強制執行程序開始後，除法律另有規定外，不停止執行，
    強制執行法第18條第1 項定有明文。同法條第2 項規定，於
    一定情形下，法院因債務人之聲請，定相當並確實之擔保，
    得為停止強制執行之裁定。又法院依強制執行法第18條第2
    項定擔保金額而准許停止強制執行之裁定者，該項擔保係備
    供債權人因停止執行所受損害之賠償，其數額應依標的物停
    止執行後，債權人未能即時受償或利用該標的物所受之損害
    額，或其因另供擔保強制執行所受之損害額定之，非以標的
    物之價值或其債權額為依據；又此項金額之多寡應如何認為
    相當，原屬於法院職權裁量之範圍，非當事人所可任意指摘
    （最高法院89年度台抗字第394 號裁定、91年度台抗字第42
    9 號裁定意旨參照）。
三、經查：相對人執台灣台中地方法院87年度執二字第12326 號
    債權憑證聲請本院強制執行抗告人之財產，執行債權金額為
    2,174,925 元，有相對人民事強制執行聲請狀影本在卷可稽
    ，觀諸上揭債權憑證之債權金額確為2,174,925 元，而抗告
    人異議之債權總額2,174,925 元，亦有本院98年度壢簡字第
    675 號債務人異議之訴98年9 月25日言詞辯論筆錄附原審卷
    可稽，二者相符，是原審裁定以2,174,925 元為債權總額計
    算擔保金額，應屬有據。至於抗告人主張債權總額應扣除已
    清償之40萬元，則屬實體爭執事項，應由本院98年度訴字第
    1725號債務人異議之訴事件審認之，是抗告人之抗告為無理
    由，應予駁回。
四、據上論結，本件抗告為無理由，依民事訴訟法第436 條之1
    第3 項、第495 條之1 第1 項、第449 條第1 項、第95條、
    第78條，裁定如主文。
中    華    民    國    98    年    12    月    30    日
                民事第一庭      審判長法  官  郭琇玲
                                      法  官  陳振嘉
                                      法  官  吳爭奇
以上正本係照原本作成。
本裁定除以適用法規顯有錯誤為理由，並經本院許可外，不得再
抗告。如提起再抗告，應於收受後10日內，向本院提出再抗告狀
，並繳納再抗告費新台幣1,000 元。
中    華    民    國    99    年    1     月    4     日
                                      書記官  黃瓊儀

司法院資訊處製作；財團法人民間司法改革基金會備份。
